最高法院民事裁定
111年度台抗字第954號
再 抗告 人  蔡陳秀桂                              
訴訟代理人  林詩梅律師
            葉怡妙律師
上列再抗告人因與李陳呅等（均為李永鑣之承受訴訟人）間聲請
定暫時狀態處分事件，對於中華民國111年8月4日臺灣高等法院
裁定（111年度抗字第218號），提起再抗告，本院裁定如下：
    主  文
再抗告駁回。
再抗告訴訟費用由再抗告人負擔。
    理  由
按對於抗告法院所為抗告有無理由之裁定再為抗告，僅得以其適
用法規顯有錯誤為理由，民事訴訟法第486條第4項規定甚明。是
當事人對於抗告法院所為抗告有無理由之裁定再為抗告，就該裁
定如何適用法規顯有錯誤，應有具體之指摘，否則，其再抗告自
難認為合法。所謂適用法規顯有錯誤，係指原法院本其取捨證據
之職權所確定之事實適用法規顯有錯誤，或與司法院解釋、憲法
法庭裁判顯然違反者而言，不包括認定事實不當或理由不備之情
形在內。本件再抗告人對於原法院所為抗告有理由之裁定再為抗
告，無非以：原裁定逕認伊得經由所有臺北市○○區○○段2小段367
地號土地西北側通行至○○路，無需經由相對人（原為李永鑣，於
事實審訴訟繫屬中死亡，由李陳呅等人承受訴訟）所有同段368-
7地號，如第一審裁定附圖編號C所示部分土地（下稱C土地）上
之水泥車道對外通行，有消極不適用建築法、臺北市土地使用分
區管制自治條例、建築技術規則等相關法規之違誤；復認相對人
聲請執行法院拆除水泥車道等強制執行事件，計畫施作之「新設
擋土牆及圍牆」，未坐落C土地，顯與鑑定報告、施工計畫書之
示意圖不符，亦違反經驗、論理法則。伊就相對人於本案（請求
確認通行權存在之訴）判決確定前，應容忍伊通行C土地而有定
暫時狀態處分之必要性已提出釋明，縱釋明不足，亦得以擔保補
足，並按第一審裁定提供擔保，乃原裁定竟認無聲請定暫時狀態
處分之必要，將第一審所為准許定暫時狀態處分之裁定予以廢棄
，適用法規顯有錯誤云云，為其論據。惟查再抗告人主張其僅能
經由C土地始得對外通行之實體上理由是否正當，乃本案判決問
題，非定暫時狀態之處分裁判中所能解決。至再抗告人所陳其餘
理由，係屬原法院認定再抗告人未能釋明本件有定暫時狀態處分
之必要性與急迫性之事實當否問題，要與適用法規是否顯有錯誤
無涉，依上說明，其再抗告自非合法。
據上論結，本件再抗告為不合法。依民事訴訟法第495條之1第2
項、第481條、第444條第1項、第95條、第78條，裁定如主文。
中　　華　　民　　國　　111 　年　　10　　月　　26　　日
                      最高法院民事第四庭
                          審判長法官  鄭  雅  萍
                                法官  王  本  源
                                法官  蕭  胤  瑮
                                法官  賴  惠  慈
                                法官  張  競  文
本件正本證明與原本無異
                                      書  記  官
中　　華　　民　　國　　111 　年　　11　　月　　2 　　日